【裁判字號】    97,上訴,728
【裁判日期】    970423
【裁判案由】    毒品危害防制條例
【裁判全文】
臺灣高等法院臺中分院刑事判決         97年度上訴字第728號
上  訴  人  臺灣臺中地方法院檢察署檢察官
被      告  乙○○
上列上訴人因被告違反毒品危害防制條例案件，不服臺灣臺中地
方法院九十六年度訴字第三九四六號中華民國九十七年二月四日
第一審判決（起訴案號：臺灣臺中地方法院檢察署九十六年度毒
偵字第五二○六號），提起上訴，本院判決如下：
    主  文
原判決撤銷。
乙○○施用第一級毒品，累犯，處有期徒刑壹年陸月；扣案之第
一級毒品海洛因壹小包（驗餘淨重○．二九○五公克）沒收銷燬
之，葡萄糖粉壹包沒收。
    事  實
一、乙○○前曾於民國（下同）八十七年間，因施用毒品案件，
    經臺灣臺中地方法院裁定移送觀察、勒戒後，認有繼續施用
    毒品傾向，接續執行強制戒治，嗣經停止戒治付保護管束出
    所，惟再經撤銷停止戒治並入所執行殘餘期間，嗣於八十九
    年一月六日執行完畢釋放。惟其於上揭強制戒治執行完畢釋
    放後五年內，又於九十年間再因施用毒品案件而經提起公訴
    並執行強制戒治，後於九十年四月二十五日執行強制戒治期
    滿釋放。又因另因違反職役職責罪、竊盜罪，經軍事法院及
    臺灣臺中地方法院各判處有期徒刑十月、五月，並定應執行
    有期徒刑一年一月，再於強制戒治期滿後五年內之九十三年
    間，因違反毒品危害防制條例案件，經軍事法院各判處有期
    徒刑一年二月、十月，定應執行有期徒刑一年十月。上揭案
    件定應執行有期徒刑二年十一月確定，並於九十五年十一月
    十九日執行完畢。
二、詎乙○○仍不知悔改，復於九十六年九月十二日下午四時三
    十分許，在臺中市○區○○○街一五九巷三號內，以將海洛
    因及甲基安非他命放入玻璃球內混合施用方式，施用第一級
    毒品海洛因及第二級毒品甲基安非他命一次。嗣於九十六年
    九月十二日下午五時四十分許，為警在上址查獲，並在同時
    查獲之羅一勤（另案提起公訴）身上扣得共同持有之海洛因
    一包（驗餘淨重○．二九○五公克）及乙○○所有並預備用
    來稀釋海洛因之葡萄糖粉一包（驗餘淨重二二．六五公克）
    。
三、案經臺中市警察局第三分局移送臺灣臺中地方法院檢察署檢
    察官偵查起訴。
    理  由
一、本案被告乙○○（以下簡稱為被告）之上開施用毒品犯罪事
    實，業據其於警、偵訊中，及於原審法院及本院審理時均坦
    白承認，且有臺中市警察局第三分局委託尿液檢驗代號與真
    實姓名對照表、中山醫學大學附設醫院檢驗科藥物檢測中心
    尿液檢驗報告各一件、扣案之海洛因一包（驗餘淨重○．二
    九○五公克）及行政院衛生署草屯療養院鑑定書一件、扣案
    之葡萄糖粉一包（驗餘淨重二二．六五公克）及內政部警政
    署刑事警察局鑑定書一件分別扣案及附卷可資佐證，而被告
    上開因施用毒品而被裁定移送觀察、勒戒、強制戒治之事實
    ，亦有臺灣臺中地方法院檢察署刑案資料查註紀錄表及本院
    被告全國前案紀錄表在卷可憑。事證明確，被告之犯行堪以
    認定。
二、核被告所為，係犯毒品危害防制條例第十條第一、二項之施
    用第一、二級毒品罪。被告持有第一、二級毒品之低度行為
    ，已被其施用第一、二級毒品之高度行為所吸收，不另論罪
    。又被告所犯施用第一級毒品罪與施用第二級毒品罪係一行
    為觸犯數罪名，屬想像競合，應從一重依施用第一級毒品罪
    處斷。另被告上開曾因違反職役職責罪、竊盜罪，經軍事法
    院及臺灣臺中地方法院各判處有期徒刑十月、五月，並定應
    執行有期徒刑一年一月，再於強制戒治期滿後五年內之九十
    三年間，因違反毒品危害防制條例案件，經軍事法院各判處
    有期徒刑一年二月、十月，定應執行有期徒刑一年十月，上
    揭案件定應執行有期徒刑二年十一月確定，並於九十五年十
    一月十九日執行完畢之事實，亦有臺灣臺中地方法院檢察署
    刑案資料查註紀錄表及本院被告全國前案紀錄表在卷可據。
    被告在受上開有期徒刑之執行完畢後，於五年內再因故意再
    犯本案有期徒刑以上之罪，為累犯，應依刑法第四十七條第
    一項之規定加重其刑。扣案之海洛因一小包，為第一級毒品
    ，應依毒品危害防制條例第十八條第一項前段之規定宣告沒
    收銷燬之。另上開葡萄糖粉一包係被告所有並預備用來稀釋
    海洛因以供施用之物，應依刑法第三十八條第一項第二款之
    規定宣告沒收。
三、原判決就被告上開所犯予以論罪科刑，固屬有見，惟扣案之
    葡萄糖粉一包同經檢察官於起訴書誤為海洛因而聲請宣告沒
    收，縱使事後經鑑認係屬葡萄糖粉，認為無沒收之必要，亦
    應說明不為宣告沒收之理由，原判決就此已受聲請之事項，
    漏未說明不為宣告沒收之理由，此部分尚有未洽。以上亦係
    檢察官上訴所指摘之事項，應認檢察官之上訴為有理由，應
    由本院將原判決予以撤銷改判。爰審酌被告之品行、非法施
    用第一、二級毒品之犯罪情節、及其犯後雖坦承犯行，但觀
    其同時施用第一、二級毒品之情節可見毒癮之重及戒毒意念
    之薄弱，顯未見有真正悔誤等一切犯罪情狀，仍量處有期徒
    刑一年六月。扣案之第一級毒品海洛因一小包（驗餘淨重○
    ．二九○五公克）依法宣告沒收銷燬，扣案之葡萄糖粉一包
    亦依法宣告沒收。
四、據上論斷，應依刑事訴訟法第三百六十九條第一項前段、第
    三百六十四條、第二百九十九條第一項前段、毒品危害防制
    條例第十條第一項、第二項、第十八條第一項，刑法第十一
    條、第四十七條第一項、第五十五條、第三十八條第一項第
    二款，判決如主文。
本案經檢察官甲○到庭執行職務。
中    華    民    國    97    年    4     月    23    日
            刑事第三庭   審判長法  官   王  增  瑜
                               法  官   梁  堯  銘
                               法  官   廖  柏  基
上列正本證明與原本無異。
如不服本判決應於收受送達後十日內向本院提出上訴書狀，其未
敘述上訴之理由者並得於提起上訴後十日內向本院補提理由書（
均須按他造當事人之人數附繕本）。
                               書記官   王  麗  英
中    華    民    國    97    年    4     月    23    日
附錄論罪科刑法條
毒品危害防制條例第十條第一項
施用第一級毒品者，處六月以上五年以下有期徒刑。


司法院資訊處製作；財團法人民間司法改革基金會備份。
